臺灣雲林地方法院刑事判決　　　　　　　　　　　　九十三年度交簡上字第一八號
　　上　訴　人　臺灣雲林地方法院檢察署檢察官
　　被　　　告　乙○○
右列被告因公共危險等案件，上訴人不服本院虎尾簡易庭中華民國九十三年六月二十
八日九十三年度虎交簡字第五四號刑事簡易判決（原聲請簡易判決處刑案號：臺灣雲
林地方法院檢察署九十三年度偵字第五三五號），提起上訴，本院第二審合議庭判決
如左：
    主  文
上訴駁回。
乙○○緩刑年，緩刑期間付保護管束。
    事實及理由
壹、構成犯罪事實：
一、乙○○於民國九十二年十二月二十四日晚上九點多，駕駛車號１６２７－ＧＭ自
    小客車，沿雲林縣崙背鄉○○路由西往東方向行駛。於同晚九點四十分許，乙○
    ○駕車途經崙背鄉○○村○○路與成功路口，乙○○本應注意該路段之行車速度
    不得超過時速五十公里，並應注意車前狀況，隨時採取必要之安全措施，且依當
    時情況，天候晴，路面乾燥無缺陷，無障礙物，視距良好，別無不能注意之情事
    ，詎乙○○疏未注意，猶以時速六十至七十公里之車速超速行駛。適有丙○○騎
    乘車號ＵＡＹ－五０八號輕型機車，沿成功路由南往北方向欲通過中山路口時，
    為乙○○駕駛之車輛車頭撞擊其機車左側，丙○○彈撞至乙○○駕駛車輛之前方
    擋風玻璃，摔落地面，受有骨盆骨折合併血管傷害、直腸破裂、左側顱內出血、
    左股骨骨折、右腳踝骨骨折、膀胱破裂等傷害（未達重傷害之程度）。乙○○於
    肇事後，內心害怕，未下車救護，即駕駛上開自小客車逃逸。嗣經警循線查獲。
二、案經丙○○之妻甲○○告訴臺灣雲林地方法院檢察署檢察官偵查後聲請簡易判決
    處刑。
貳、認定犯罪事實所憑之證據及理由：
一、被害人家屬鍾佐時於警詢之指訴筆錄：證明丙○○騎乘機車被撞致因傷住院手術
    之事實。
二、證人康素雲（即被告乙○○之母）於警詢之證述筆錄、於檢察官面前之具結證述
    筆錄：證明案發當時上開自小客車為被告駕駛，事後警方至其住處尋得該輛自小
    客車，該自小客車車前受損，擋風玻璃損壞。肇事現場遺留之霧燈碎片照片乃該
    自小客車所遺留。
三、證人林珮汝於警詢之證述筆錄：證明肇事當晚十一點四十三分左右，其與被告在
    御品園汽車旅館內飲酒。其不知道被告駕車肇事。
四、被害人丙○○之診斷證明書：證明被害人丙○○之上述傷勢。其於九十二年十二
    月二十五日住院，至九十三年一月六日為止，共施行九次手術。
五、道路交通事故現場圖、現場遺留霧燈碎片照片、機車車牌照片、現場蒐證照片、
    自小客車照片：證明肇事地點、肇事車輛、經過、現場狀況、碰撞位置等情事。
六、道路交通事故調查報告表：證明該路段車速限制，及肇事當時天候晴、路面乾燥
    無缺陷、無障礙物、視距良好，無不能注意之情事。
七、被告於審判中對犯罪事實坦白承認；被告於警詢、檢察官面前之供述筆錄，亦記
    載被告供述肇事及其後逃逸之經過甚明。
八、按行車車速，在無標誌或標線規定之路段，不得超過時速五十公里，駕駛人並應
    注意車前狀況，隨時採取必要之安全措施，道路交通安全規則第九十三條第一項
    第一款、第九十四條第三項分別定有明文。被告身為駕駛人自負有上開義務。且
    依當時情況，並無不能注意之情事，被告疏未注意而肇事，自有過失。又被害人
    丙○○之傷勢乃因本件車禍而造成，亦屬無疑，是被告之過失與被害人丙○○之
    傷勢間，是有相當因果關係。事證明確。
、論罪科刑之理由：
一、被告所為，係犯刑法第二百八十四條第一項前段之過失傷害罪、第一百八十五條
    之四之肇事逃逸罪。被告所犯上開二罪，犯意個別，罪名不同，應予分論併罰。
二、原審依據上述事證，適用上開法條，及刑法第五十一條第五款、第四十一條第一
    項前段、第二項、罰金罰鍰提高標準條例第一條前段、第二條之規定，並審酌卷
    內資料，於過失傷害罪部分，量處被告有期徒刑三月，於肇事逃逸罪部分，量處
    被告有期徒刑六月，並定應執行刑為有期徒刑八月，復均諭知易科罰金之折算標
    準。經本院第二審合議庭審酌被告犯後坦白犯行，並已與被害人丙○○達成民事
    損害賠償之和解，有本院九十三年度虎簡調字第四四號調解筆錄在卷可參，可認
    被告犯後態度尚稱良好，知所悔悟，被告現有正當工作，固定收入，並被告肇事
    之情節等一切情狀，認原審認定事實及適用法律尚無不合，量刑亦稱妥適。檢察
    官上訴指稱原審量刑過輕，沒有理由，應予駁回。另外，被告前未曾受有期徒刑
    以上刑之宣告，有臺灣高等法院被告全國前案紀錄表在卷可稽，其犯罪後已知悔
    悟，本院認其經此教訓後，當益知警惕，信無再犯之虞，因認其所宣告之刑，以
    暫不執行為適當，併予宣告緩刑三年，緩刑期間並付保護管束，以勵自新。
肆、適用之法律：
一、程序法方面：刑事訴訟法第四百五十五條之一第三項、第三百六十八條。
二、實體法方面：除原簡易判決所引用之上開法條外，另補充刑法第七十四條第一款
    、第九十三條第一項。
中      華      民      國      九十三    年    十二    月    二十七    日
                                        臺灣雲林地方法院刑事第一庭
                                            審判長法  官  康樹正
                                                  法  官  楊欣怡
                                                  法  官  侯廷昌
右正本證明與原本無異。
不得上訴。
                                                  書記官  馮善詮
中      華      民      國      九十三    年    十二    月    二十七    日
附錄法條：刑法第一百八十五條之四、第二百八十四條第一項前段
中華民國刑法第一百八十五條之四
駕駛動力交通工具肇事，致人死傷而逃逸者，處六月以上五年以下有期徒刑。
中華民國刑法第二百八十四條
 (過失傷害罪)
因過失傷害人者，處六月以下有期徒刑、拘役或五百元以下罰金，致重傷者，處一年
以下有期徒刑、拘役或五百元以下罰金。
從事業務之人，因業務上之過失傷害人者，處一年以下有期徒刑、拘役或一千元以下
罰金，致重傷者，處三年以下有期徒刑、拘役或二千元以下罰金。
